【裁判字號】    90,訴,681
【裁判日期】    900417
【裁判案由】    偽造文書等
【裁判全文】
臺灣臺中地方法院刑事判決              九十年度訴字第六八一號
    公  訴  人  台灣台中地方法院檢察署檢察官
    被      告  甲○○
右列被告因偽造文書等案件，經檢察官提起公訴 (八十九年度偵字第一五五七五、一
九八六二號)，本院判決如左：
    主  文
甲○○行使偽造之公文書，足以生損害於公眾及他人，累犯，處有期徒刑壹年貳月。
如附表所示之物沒收。
    事  實
一、甲○○曾於民國（下同）八十四年間因犯賭博案件，經本院於八十四年六月十八
    日以八十四年度易字第二六九○號判處有期徒刑六月確定，甫於八十四年八月十
    四日易科罰金執行完畢。詎渠仍不知悔改，明知自己無固定工作，並無薪資所得
    證明及在職證明，為購買車輛需款，竟先於八十九年七月上旬某日，依報紙上刊
    登之廣告，以新台幣（下同）一萬五千元之代價，向真實姓名、年籍、住所不詳
    之自稱「王先生」之成年男子，購得偽造之財政部臺灣省中區國稅局南投縣分局
    出具，其上偽載所得人：甲○○、扣繳單位：立全金屬工廠有限公司（以下簡稱
    立全公司）、八十七年及八十八年間之所得金額分別為三十七萬四千九百二十五
    元及四十萬三千五百二十七元之「綜合所得稅各類所得資料查詢」表一份，其上
    並蓋用有偽造之「財政部臺灣省中區國稅局南投縣分局」公印文及「黃美君」私
    印文各一枚。再於於同年月十日許，意圖為自己不法之所有，持前開偽造之「綜
    合所得稅各類所得資料查詢」表，向設在台中市○○路○段五五號之台新銀行北
    台中分行，申辦金額二十萬元之小額貸款，擬使前開銀行承辦人員陷於錯誤，誤
    信其為有資力還款之人，而交付前開款項，足以生損害於稅捐機關核發綜合所得
    稅各類所得查詢資料之正確性，及立全公司、台新銀行。嗣因上開銀行承辦人員
    於審核貸款中發覺有異，並查知前開申辦貸款資料均為偽造，於八十九年七月十
    七日通知甲○○到行對保時，報警當場查獲，甲○○始未能得逞。
二、案經臺灣省中區國稅局函請臺灣南投地方法院檢察署檢察官呈請臺灣高等法院臺
    中分院檢察署檢察長核轉暨臺中市警察局五分局報請台灣台中地方法院檢察署檢
    察官偵查起訴。
    理  由
一、右揭犯罪事實，業據被告甲○○坦承不諱，核與證人即台新銀行北台中分行襄理
    林熙亭、立全公司總經理徐漢能二人於警、偵訊中結證之情節相符，復有前開偽
    造之「綜合所得稅各類所得資料查詢」表及財政部台灣省中區國稅局南投縣分局
    八十九年七月十五日中區國稅投縣政字第八九○○一八七七一號函、中區國稅投
    縣服字第八九○○一八七八八號函附之綜合所得稅各類所得資料查詢空白格式樣
    張、綜合所得稅証明登記簿附卷可稽。本件事證明確，被告犯行堪以認定。
二、核被告所為，係犯刑法第二百十六條、第二百一十一條之行使偽造公文書罪及同
    法第三百三十九條第三項、第一項之詐欺取財未遂罪。被告已著手於詐欺行為之
    實行而不遂，為未遂犯，應依刑法第二十六條前段規定，減輕其刑。被告所犯行
    使偽造公文書及詐欺取財未遂二罪間，有方法、結果之牽連關係，應依刑法第五
    十五條規定，從一重之行使偽造公文書罪處斷。再被告前於八十四年間因犯賭博
    案件，經本院於八十四年六月十八日以八十四年度易字第二六九○號判處有期徒
    刑六月確定，甫於八十四年八月十四日易科罰金執行完畢，此有台灣高等法院被
    告全國前案紀錄表在卷可按，其前受有期徒刑執行完畢，於五年內再犯本件最重
    本刑為有期徒刑以上之罪，為累犯，應依刑法第四十七條之規定加重其刑。爰審
    酌被告曾有前科犯行，仍不知悔改，再犯本罪、行使偽造之公文書申辦貸款，足
    以損害政府核發文件之正確性並擾亂金融秩序、為貪得貸款而為前開犯行，及其
    犯罪之手段、欲詐取之金額、犯罪後態度尚能坦承犯行等一切情狀，量處如主文
    所示之刑，以資懲儆。
三、如附表編號一所示之物係被告所有，供犯罪所用之物，應依刑法第三十八條第一
    項第二款規定宣告沒收；如附表編號二所示之物係偽造之印文，併依刑法第二百
    十九條規定宣告沒收。
四、據上論斷，應依刑事訴訟法第二百九十九條第一項前段，刑法第二百十六條、第
    、第二百十一條、第三百三十九條第三項、第一項、第五十五條、第四十七條、
    第二百十九條、第三十八條第一項第二款，罰金罰鍰提高標準條例第一條前段，
    判決如主文。
本案經檢察官陳佳琳庭執行職務。
中      華      民      國      九十    年      四      月     十七     日
                                臺灣臺中地方法院刑事第一庭
                                    法  官  鄭  文  祺
右正本證明與原本無異。
如不服本判決，應於判決送達後十日內向本院提出上訴狀，上訴於臺灣高等法院臺中
分院( 須附繕本 )。
                                    書記官
中      華      民      國      九十    年      四      月     十七     日
附錄本案所犯法條全文：
刑法第二百十一條：
偽造、變造私文書，足以生損害於公眾或他人者，處一年以上七年以下有期徒刑。
刑法第二百十六條：
行使第二百十條至第二百十五條之文書者，依偽造、變造文書或登載不實事項或使登
載不實事項之規定處斷。
刑法第三百三十九條第一項、第三項：
意圖為自己或第三人不法之所有，以詐術使人將本人或第三人之物交付者，處五年以
下有期徒刑、拘役或科或併科一千元以下罰金。
前二項之未遂犯罰之。
附表：
編號
一、偽造之財政部臺灣省中區國稅局南投縣分局八十七、八十八年度綜合所得稅各類
    所得資料查詢表壹紙。
二、偽造之財政部臺灣省中區國稅局南投縣分局八十七、八十八年度綜合所得稅各類
    所得資料查詢表上偽造之「財政部台灣省中區國稅局南投縣分局」、「黃美君」
    之印文各壹枚。


司法院資訊處製作；財團法人民間司法改革基金會備份。
